臺灣高等法院刑事判決　　　　　　　　100年度上易字第501號
上　訴　人　　臺灣板橋地方法院檢察署檢察官
被　　　告　　陳契銘
上列上訴人因被告妨害自由案件，不服臺灣板橋地方法院九十九
年度簡上字第一一三二號，中華民國九十九年十二月廿一日第一
審判決（聲請簡易處刑案號：臺灣板橋地方法院檢察署九十九年
度偵字第一五八八五號），提起上訴，本院判決如下：
    主  文
上訴駁回。
    理  由
一、本案經本院審理結果，認原審判決對被告陳契銘恐嚇危害安
    全案件為無罪之諭知，採証認事，核無不當，應予維持，並
    引用第一審判決書記載之證據及理由（如附件）。
二、上訴人即檢察官上訴意旨以：依証人即告訴人楊文忠審理時
    証稱：…我們和被告距離差不多五公尺，他手持一支木棍，
    還沒有舉起來，是朝下拿著，…被告就走過來將木棍舉起來
    ，但還沒有完全提高，…我叔叔就叫我快跑，…我在跑下去
    之前有回頭看一下被告，被告當時木棍仍然有舉起來的動作
    ，他回頭往194號方向走，我往下跑要打電話報警時，我說
    你不要再過來了，我要報警，被告就很大聲的對我們二人說
    ：「我要讓你們死（台語）」…被告這些動作和言語我都會
    覺得害怕，因我覺得被告已經喪失理智了，他往回走我還是
    會害怕，因被告這種行為有好幾次等語。另証人即告訴人楊
    信雄於審理時証稱：…我一轉變過來就看到被告，他手裡持
    一支木棍，表情很兇悍，有動作要追過來，我看他跑二、三
    步，我即趕快往斜坡跑，沒有注意被告跑多遠，被告追過來
    時，他有舉著木棍超過肩膀以上，我顧著我自己，沒有注意
    他的反應，…因被告有案底，品德不好，所以認為他是要打
    我們，會感到害怕等語。堪認楊文忠、楊信雄均已因被告以
    身體動作及言語表達欲傷害人之惡害通知而心生畏懼，且長
    期處於驚弓之鳥的心理威脅中。是被告手持木棍緊迫二告訴
    人之行為，符合恐嚇危害安全罪之構成要件，原審判決無罪
    ，認事用法均有瑕疵，請撤銷原判決，另為適當之判決等語
    。
三、經訊被告陳契銘固不否認有手持木棍遇告訴人叔姪二人，然
    堅決否認有為何恐嚇犯行，並辯稱：其撿拾系爭木棍是為返
    家製成務農工具，二告訴人遇其即大喊「打人」，其即於原
    處靜候，欲看告訴人搞什麼，直至警員到來，其均未為何舉
    動等語。
四、經查，依前揭上訴人所舉証人楊文忠之証稱，其與被告距離
    五公尺時，見被告木棍是朝下拿著，而被告嗣走過來將木棍
    舉起，亦未完全提高，且是用走的，其依其叔之言跑離時，
    回頭看被告仍有舉起來之動作，但已回頭走等情。是被告雖
    有舉起木棍，但未完全提高，且均係用走的，未有跑追之現
    象，並於楊文忠跑離時，業已往回走，則既未見何異常舉動
    （如作勢要打或追趕），衡情何來惡害之通知？反係証人楊
    文忠既未見被告有何出言或恐嚇動作，且於其跑下去之前已
    往回走，竟猶稱其於往下跑要打電話報警時，以其要報警，
    要被告不要再過來之語，與被告業已往回走之情，顯有唐突
    。況証人楊文忠更証稱，其叔姪二人於碰見被告時，被告很
    鎮定，則二人又何於一見被告即喊「打人、打人」？另証人
    即告訴人楊信雄則証稱，被告有追跑動作，且被告表情兇悍
    ，木棍舉超過肩膀，在在均與楊文忠前所証被告均用走的、
    表情鎮定、木棍未舉起或未完全提高等情均不相符。另楊文
    忠所証被告大聲對渠叔姪二人說「我要讓你們死（台語）」
    一語，同在場之楊信雄則証稱未為聽聞。是告訴人二人之指
    証互為齟齬，容有誇大不實，自難遽採。
五、乃本案被告雖有手持木棍，然客觀上既無証據足認上其有為
    何惡害通知之恐嚇言行舉止，則原審以事証不足為被告無罪
    之諭知，即無違誤。上訴人遽依告訴人指訴被告之前有好幾
    次同種行為或被告有案底、品德不好，於見被告即喊「打人
    、打人」，推認告訴人長期處於驚弓之鳥的心理威脅中，被
    告手持木棍即為緊迫二告訴人之行為，並符恐嚇危害安全構
    成要件，上訴指摘原判決認事用法違誤，顯無理由，應予駁
    回。
六、據上論斷，應依刑事訴訟法第三百六十八條、第三百六十四
    條、第三百七十三條，判決如主文。
本案經檢察官李叔芬到庭執行職務。
中    華    民    國   一○○   年    四    月   廿   日
                  刑事第四庭審判長法  官  陳筱珮
                                  法  官  孫惠琳
                                  法  官  陳玉雲
以上正本證明與原本無異。
不得上訴。
                                  書記官  柳秋月
中    華    民    國   100    年    4     月    21    日